【裁判字號】    99,交聲,97
【裁判日期】    990630
【裁判案由】    違反道路交通管理處罰條例聲明異議
【裁判全文】
臺灣新竹地方法院交通事件裁定          99年度交聲字第97號
移送機關即
原處分機關  交通部公路總局新竹區監理所
異  議  人
即受處分人  甲○○
上列異議人即受處分人因違反道路交通管理處罰條例案件，對於
交通部公路總局新竹區監理所中華民國99年1月8日竹監自字第裁
50-HD0000000號所為之裁決處分，聲明異議，本院裁定如下：
    主  文
異議駁回。
    理  由
一、按汽車駕駛人，行車速度，超過規定之最高時速，處新臺幣
    （下同）1,200元以上2,400元以下罰鍰；又汽車駕駛人，違
    反道路交通管理處罰條例第40條者，除依該條款之規定處以
    罰鍰外，並記違規點數1點，道路交通管理處罰條例第40條
    、第63條第1項第1款分別定有明文。次按，受處分人不服第
    8條主管機關所為之處罰，得於接到裁決書之翌日起20日內
    ，向管轄地方法院聲明異議；又交通法庭認為聲明異議無理
    由者，應以裁定駁回之，道路交通管理處罰條例第87條第1
    項、道路交通案件處理辦法第19條規定甚明。
二、原處分意旨略以：異議人即受處分人甲○○所有之車牌號碼
    8581-MW號自用小客車，於民國98年11月1日下午2時35分許
    ，行經台中縣沙鹿鎮○○路168號（往沙鹿方向），因行車
    速度超過規定之最高時速20公里以上40公里以下（限速60公
    里，經測速時速82公里，超速22公里），經台中縣警察局交
    通警察隊警員黃世忠以異議人違反道路交通管理處罰條例第
    40條規定，以照相方式取證，填掣中縣警交相字第HD000000
    0號舉發違反道路交通管理事件通知單逕行舉發，異議人收
    受上開通知單後，於通知單所列應到案日期前到案，向原處
    分機關陳述不服舉發，經原處分機關轉舉發單位查覆，認製
    單舉發並無不當，乃於99年1月8日依道路交通管理處罰條例
    第40條規定裁處異議人罰鍰1,800元，並依同條例第63條第1
    項（漏載第1款）規定記違規點數1點。
三、聲明異議意旨略以：台中縣警察局98年12月31日中縣警交字
    第0980086610號函針對伊請求路權機關至違規地點現場會勘
    事宜之疑義未予回覆；又雷達測速儀檢定合格證書若為拍攝
    該器材之檢驗單，但保證書及製造日期為何？標準差？且檢
    驗報告所載器號，是否台中縣警察局之移動式測速器器號皆
    為MRC1241？又該器械無使用年限規定？令伊更懷疑該器械
    拍攝時是否處於正常狀態？為此，爰依法聲明異議等語。
四、經查：
(一)、按汽車駕駛人經以科學儀器取得證據資料證明其行為違規者
    ，當場不能或不宜攔截製單舉發者，得逕行舉發，前項第7
    款之科學儀器應採固定式，並定期於網站公布其設置地點，
    但汽車駕駛人之行為屬行車速度超過規定之最高速限或低於
    規定之最低速限者，不在此限；對於前項第9款之違規行為
    ，採用固定或非固定式科學儀器取得證據資料證明者，於一
    般道路須至少於100公尺，於高速公路、快速公路須至少於3
    00公尺前，明顯標示之，道路交通管理處罰條例第7條之2第
    1項第7款、第2項第9款及第3項分別定有明文。
(二)、本案違規地點前約115公尺處設有速限「60」標誌及「常有
    測速照相」告示牌一節，業經本院查明屬實，有台中縣警察
    局99年4月19日中縣警交字第0990048340號函暨其所附照片1
    幀附卷可稽（見99年度交聲字第97號卷第45、48頁），是主
    管機關確於舉發地點前設有警告駕駛人「常有測速照相」之
    警告標誌，且設於本件異議人行經之處，供駕駛人遵循辨識
    ，而此標誌距異議人遭舉發地點有115公尺遠，已逾上開條
    文所規範之「100公尺前」，從而，原舉發單位已依法定方
    式蒐證，合於道路交通管理處罰條例第7條之2第3項之規定
    ，先予敘明之。
(三)、該路段於95年8月16日由交通部公路總局第二區養護工程處
    台中工務段會同內政部營建署中區工程處、台中縣政府、台
    中縣警察局、台中縣警察局清水分局、清水鎮公所、沙鹿鎮
    公所及中華顧問工程司等相關單位會勘共識，考量該路段行
    車動線及行車安全，維持現有行車速率60公里/小時等情，
    有交通部公路總局第二區養護工程處台中工務段99年4月2日
    二工中字第0990002852號函暨其所附協調會紀錄在卷為憑（
    見99年度交聲字第97號卷第42至44頁），是本件異議人駕車
    行經之路段，限速確為60公里/小時，堪可認定。
(四)、又本件舉發警員所使用之雷達測速照相儀器，係屬移動式雷
    達測速照相，固定於路邊機動實施測速照相，為荷蘭（GATS
    OMETER）公司生產，只針對行進中車輛進行測量，每年定期
    檢送經濟部標準檢驗局檢驗，準確度合乎規範要求，其拍攝
    原理係車輛通過雷達感應區經電腦感應計算而得，如速度未
    超過設定速度，則儀器不會感應拍照，目前用於測速照相執
    法器材並非同廠牌，惟均需通過經濟部標準檢驗局檢驗合格
    一節，有台中縣警察局98年12月16日中縣警交字第09800195
    76號函、99年3月17日中縣警交字第0990043477號函暨其所
    附雷達測速儀使用手冊等附卷可稽（見99年度交聲他字第3
    號卷第4頁、99年度交聲字第97號卷第3至36頁）。而本件雷
    達測速儀之主機、天線型號均為MRC、器號均為1241，於97
    年11月7日經經濟部標準檢驗局檢定合格，有效期限至98年1
    1月30日等情，亦有經濟部標準檢驗局雷達測速儀檢定合格
    證書1紙存卷可查（見99年度交聲他字第3號卷第23頁），核
    與卷附採證照片右上角顯示之測速照相機機型、檢驗有效日
    期等均相符合（見99年度交聲字第97號卷第4頁），是異議
    人為警舉發當時，舉發單位使用之雷達測速儀仍在有效使用
    期限內，復查無其他證據顯示上開儀器有損壞、故障或不準
    確之情形，其準確度應值得信賴，堪認該雷達測速儀所測得
    之數據可達到符合國家標準之正確性，自可做為認定異議人
    前開違規行為之證據，執勤警員本其維護交通秩序及安全之
    職責，依據該測得數據所為之上開舉發行為，應無違誤。從
    而，異議人之上開自用小客車，於前揭時、地確有違規超速
    之情，至屬明確。
(五)、綜上，異議人確有如通知單所載之違規事實，原處分機關以
    異議人違反道路交通管理處罰條例第40條、第63條第1項（
    漏載第1款）之規定，裁罰異議人罰鍰1,800元，並記違規點
    數1點，於法並無不合，本件異議為無理由，應予駁回。
五、據上論斷，應依道路交通案件處理辦法第19條，裁定如主文
    。
中    華    民    國    99    年    6     月    30    日
                  交通法庭法  官   蔡欣怡
如不服本裁定，應於裁定送達後5 日內向本院提出抗告狀。
以上正本證明與原本無異。
中    華    民    國    99    年    6     月    30    日
                          書記官   曾柏方

司法院資訊處製作；財團法人民間司法改革基金會備份。
